臺灣彰化地方法院刑事裁定
110年度聲字第1372號
聲  請  人  余淑美


上列聲請人因聲請再審案件（本院110年度聲再字第23號），聲
請法官迴避，本院裁定如下：
    主  文
聲請駁回。
    理  由
一、聲請意旨略以：民國110年10月4日於本院第13法庭之開庭時
    間為下班，未依兩造同意協議之筆錄，取得筆跡加以變造、
    刪除重要文字、重要日期、重要事項、掩護同儕，參與不相
    關之人影響聲請人之權利，違反法官法辦案程序法，爰依刑
    事訴訟法第19條第2項、第20條第2項、第21條第3項規定，
    聲請本院申股法官迴避等語。
二、按當事人聲請法官迴避，以有刑事訴訟法第18條第1款、第2
    款所列情形之一者為限，亦即須法官有刑事訴訟法第17條各
    款所列應自行迴避，不得執行職務之情形而不自行迴避；或
    除該等情形以外，足認其執行職務有偏頗之虞者，當事人始
    得聲請法官迴避。又以法官執行職務有偏頗之虞聲請迴避者
    ，當事人如已就該案件有所聲明或陳述，除聲請迴避之原因
    發生在後或知悉在後者外，即不得聲請法官迴避。聲請迴避
    之原因及前條第2項但書之事實，應釋明之。刑事訴訟法第1
    8條、第19條第2項、第20條第2項分別定有明文。又刑事訴
    訟法第18條第2款規定，當事人得聲請法官迴避原因之所謂
    「足認其執行職務有偏頗之虞者」，係指以一般通常之人所
    具有之合理觀點，對於該承辦法官能否為公平之裁判，均足
    產生懷疑；且此種懷疑之發生，存有其完全客觀之原因，而
    非僅出諸當事人自己主觀之判斷者，始足當之。至於訴訟上
    之指揮乃專屬於法院之職權，當事人之主張、聲請，在無礙
    於事實之確認以及法的解釋適用之範圍下，法院固得斟酌其
    請求以為訴訟之進行，但仍不得以此對當事人之有利與否，
    作為其將有不公平裁判之依據，更不得以此訴訟之進行與否
    而謂有偏頗之虞聲請法官迴避（最高法院79年度台抗字第31
    8號判決、70年度台抗字第174號裁定意旨參照）。再所謂「
    釋明」，需敘明其證據方法，所敘明者必須使法院就其主張
    形成大致可信之心證，而非仍須經法院再為詳細調查以為確
    信，以避免私意揣測或空言攻擊，藉端遲延訴訟。
三、經查，聲請人因妨害名譽案件聲請再審，經本院以110年度
    聲再字第23號案件審理，並由陳德池法官擔任受命法官，於
    110年10月4日下午5時20分許行訊問程序等情，此有該次訊
    問筆錄可稽。聲請人固以如前意旨聲請該案法官迴避，並提
    出該案110年10月4日之開庭傳票及當日訊問筆錄影本為證，
    然核其理由僅泛稱：「開庭時間為下班，未依兩造同意協議
    之筆錄，取得筆跡加以變造、刪除重要文字、重要日期、重
    要事項、掩護同儕，參與不相關之人影響聲請人之權利，違
    反法官法辦案程序法」等語，要屬空泛，且聲請人並未舉出
    其他具體事證，以釋明該案法官有何偏頗之事實，復無其他
    積極證據足認承審法官與聲請人間有何故舊恩怨等客觀上「
    足認其執行職務有偏頗之虞」之情事，自無從使本院就其主
    張形成大致可信之心證，揆諸前揭說明，本件聲請，顯無理
    由，應予駁回。
四、依刑事訴訟法第21條第1項前段，裁定如主文。
中　　華　　民　　國　　110 　年　　11　　月　　23　　日
                  刑事第八庭    審判長法官  梁義順
                                法      官  徐啓惟
                                法      官  陳彥志
以上正本證明與原本無異。
如不服本裁定，應於裁定送達後五日內向本院提出抗告狀(須附繕本 )。　　　　　　　　　　　　　　　　　　　　　　　　
中　　華　　民　　國　　110 　年　　11　　月　　23　　日
                                書  記  官  于淑真